【裁判字號】    97,審易,1395
【裁判日期】    971017
【裁判案由】    竊盜
【裁判全文】
臺灣桃園地方法院刑事判決            97年度審易字第1395號
公  訴  人  臺灣桃園地方法院檢察署檢察官
被      告  甲○○
            乙○○
上列被告等因竊盜案件，經檢察官提起公訴（97年度偵字第1520
3 號），嗣於本院準備程序進行中，被告等就被訴事實為有罪之
陳述，經本院告知簡式審判程序意旨，並聽取公訴人、被告等之
意見後，改以簡式審判程序審理，並判決如下：
    主      文
甲○○共同竊盜，累犯，處有期徒刑捌月。又共同攜帶兇器竊盜
，累犯，處有期徒刑壹年，扣案破壞剪、削皮刀各壹支、拖曳鋼
索、拖曳繩各壹條及磨刀石壹個均沒收之。應執行有期徒刑壹年
陸月，扣案破壞剪、削皮刀各壹支、拖曳鋼索、拖曳繩各壹條及
磨刀石壹個均沒收之。
乙○○共同竊盜，累犯，處有期徒刑陸月。又共同攜帶兇器竊盜
，累犯，處有期徒刑拾月，扣案破壞剪、削皮刀各壹支、拖曳鋼
索、拖曳繩各壹條及磨刀石壹個均沒收之。應執行有期徒刑壹年
貳月，扣案破壞剪、削皮刀各壹支、拖曳鋼索、拖曳繩各壹條及
磨刀石壹個均沒收之。
    事實及理由
一、犯罪事實：甲○○前因施用第二級毒品案件，經本院以93年
    易字第209 號判處有期徒刑6 月確定，於95年1 月16日縮刑
    期滿執行完畢（於本案構成累犯）。乙○○前因施用第二級
    毒品案件，經本院以95壢簡字第890 號判處有期徒刑3 月確
    定，於96年2 月14日縮刑期滿執行完畢（於本案構成累犯）
    。詎其二人猶未知悔改，共同基於意圖為自己不法所有之犯
    意聯絡，先於97年6 月24日下午，前往桃園縣龍潭鄉三坑村
    三坑子135 之1 號，徒手拉取臺灣電力股份有限公司（下稱
    臺電公司）所有，設置於上址之變電箱內由丙○○○管領持
    有之電纜線2 條行竊得手後，變現得款新臺幣600 元均分花
    用殆盡；復於翌日（25日）凌晨4 、5 時許，攜帶甲○○所
    有破壞剪、削皮刀各1 支（均屬金屬製品，質地堅硬，於客
    觀上足以對人之生命、身體、安全構成威脅，足為兇器使用
    ）、拖曳鋼索、拖曳繩各1 條及磨刀石1 個等物前往上址，
    以破壞剪剪斷電線，連接自備之拖曳鋼索，拉出電纜線之方
    式，竊取臺電公司所有，由蔡鄭淑玲管領持有之電纜線125
    公尺得手，嗣為警於97年6 月25日上午6 時30分許，在上址
    查獲，並扣得破壞剪、削皮刀各1 支、拖曳鋼索、拖曳繩各
    1 條及磨刀石1 個等物。
二、證據名稱：
  (一)被告甲○○、乙○○於警詢、檢察官偵訊及本院審判中之自
    白。
  (二)證人丙○○○於警詢中之證述。
  (三)桃園縣政府警察局龍潭分局扣押筆錄、扣押物品目錄表、贓
    物認領保管單及查獲照片10張。
  (四)扣案破壞剪、削皮刀各1 支、拖曳鋼索、拖曳繩各1 條及磨
    刀石1 個等物。
  (五)臺灣高等法院被告前案紀錄表1 份。
三、按「竊盜或損壞電桿、電線、變壓器或其他供電設備者，依
    刑法之規定從重處斷。」電業法第105 條定有明文，故竊取
    電業法之電線，應論以電業法第105 條之竊盜供電設備罪，
    並依刑法竊盜罪之法律效果從重處斷，從而被告2 人本件共
    同竊盜及共同攜帶兇器竊盜臺電公司電線之犯行，均係犯電
    業法第105 條竊盜供電設備罪，應依刑法第320 條第1 項、
    第321 條第1 項第3 款之規定從重處斷，蒞庭實行公訴之檢
    察官並已更正此部分論罪科刑之法條，認係犯上開竊盜供電
    設備罪（見本院97年9 月26日準備程序筆錄），基於檢察一
    體之原則，本院應就更正後之論罪科刑法條予以審究，此部
    分自無庸變更起訴法條，附此敘明。另公訴意旨認被告二人
    於97年6 月24日之犯行係犯刑法第321 條第1 項第3 款之攜
    帶兇器竊盜罪，惟被告二人均於本院審理時供稱：伊第一天
    沒有帶工具，第二天才有帶工具等語明確（見本院97年9 月
    26日簡式審判筆錄），與被告二人於警詢時之供述互核相符
    ，蒞庭實行公訴之檢察官亦於本院審理中當庭更正其係涉犯
    刑法第320 條第1 項之竊盜罪，本院自應就更正後之論罪科
    刑法條予以審究，自無變更起訴法條之必要，併予敘明。
四、應適用之法條：刑事訴訟法第299 條第1 項前段、第273 條
    之1 第1 項、第310 條之2 、第454 條第1 項，電業法第10
    5 條，刑法第28條、第320 條第1 項、第321 條第1 項第3
    款、第47條第1 項、第51條第5 款、第38條第1 項第2 款。
五、如不服本判決，得自收受送達之翌日起10日內向本院提出上
    訴狀（應附繕本），其未敘述上訴理由者，應於上訴期間屆
    滿後20日內補提理由書狀於本院，上訴於臺灣高等法院。
本案經檢察官王惟琪到庭執行職務。
中    華    民    國    97    年    10    月     17   日
                  刑事庭        法  官  鍾雅蘭
以上正本證明與原本無異。
                                書記官  楊郁馨
中    華    民    國    97    年    10    月     17   日
附錄本案論罪科刑法條：
電業法第105條
竊盜或損壞電桿、電線、變壓器或其他供電設備者，依刑法之規
定從重處斷。
刑法第320條第1項
意圖為自己或第三人不法之所有，而竊取他人之動產者，為竊盜
罪，處5 年以下有期徒刑、拘役或5 百元以下罰金。
刑法第321條
犯竊盜罪而有左列情形之一者，處 6 月以上、 5 年以下有期徒
刑：
一  於夜間侵入住宅或有人居住之建築物、船艦或隱匿其內而犯
    之者。
二  毀越門扇、牆垣或其他安全設備而犯之者。
三  攜帶兇器而犯之者。
四  結夥三人以上而犯之者。
五  乘火災、水災或其他災害之際而犯之者。
六  在車站或埠頭而犯之者。
前項之未遂犯罰之。


司法院資訊處製作；財團法人民間司法改革基金會備份。
